臺灣基隆地方法院基隆簡易庭民事判決
110年度基簡字第260號
原      告  良京實業股份有限公司

法定代理人  平川秀一郎

訴訟代理人  林家宇    
被      告  潘豪賢    

上列當事人間請求給付借款事件，本院於民國110年4月22日言詞
辯論終結，判決如下：
    主  文
被告應給付原告新臺幣(下同)70萬5,003元，及其中本金27萬2,6
48元自95年11月23日起至清償日止，按年息12%計算之利息，並
自95年12月24日起至96年6月23日止，按上開利率10%，自95年6
月24日起至清償日止，按上開利率20%計算之違約金；其中本金1
5萬2,804元自104年9月1日起至清償日止，按年息15%計算之利息
，及自95年8月10日起至清償日止，延滯第一個月當月加計付150
元，延滯第二個月當月加計付300元，延滯第三個（含）以上每
月加計付600元之逾期手續費。
訴訟費用4,740元由被告負擔。
本判決得假執行。
    事實及理由
一、本件被告經合法通知，沒有在言詞辯論期日出庭，而他沒有
    民事訴訟法第386條各款規定（見附錄1）的情形，所以本院
    在只有原告一方到場辯論之情形下，作成判決。
二、原告起訴主張：
　㈠被告向寶華商業銀行股份有限公司(下稱寶華商銀)申請小額
    循環信用貸款，借款額度最高50萬，借款動用期間自核准日
    起為期3年，期滿30日，如立約人不為書面反對續約之意思
    表示並經審核同意者，得以同一內容繼續延長3年，不另換
    約，其後每年屆期時亦同，並約定借款利率自核貸日起5個
    月以固定利率年利率0%計算，期滿後改以固定年利率12%計
    算，按日計息，每月底結息一次，自借款日起，每月15日為
    最終繳款日，應繳足最低繳款金額，如未依約繳納時，視為
    全部到期，被告應清償所欠債務，並依約繳納違約金。詎被
    告自95年11月22日起即未履繳款義務，依約債務視為全部到
    期，被告尚積欠本金27萬2,648元及利息、違約金，寶華商
    銀行已將該債權讓與原告，原告乃以起訴狀繕本之送達作為
    債權讓與之通知。
　㈡被告前向慶豐商業銀行股份有限公司（下稱慶豐銀行）申辦
    信用卡並簽訂使用契約，雙方約定，被告持信用卡至特約商
    店簽帳消費，應於每月繳款截止日前，向訴外人慶豐銀行清
    償帳款，或選擇繳納最低應繳帳款並按週年利率19.71%計付
    循環信用利息，倘被告遲誤繳款期限或繳款不足最低應繳金
    額，除仍按上開規定計付循環信用利息，併應按月給付逾期
    手續費如下：延滯第一個月當月給付逾期手續費150 元，延
    滯第二個月當月給付逾期手續費300 元，延滯第三個月（含
    ）以上者每月給付逾期手續費600 元。因被告自95年7月8日
    起即未依約繳納帳款，尚積欠2萬5,217元及其中2萬4,507元
    自95年7月9日起至清償日止之利息、違約金，而慶豐銀行已
    將上開債權讓與慶銀資產管理股份有限公司（下稱慶銀公司
    ），嗣慶銀公司又將上開債權讓與原告。基此，原告乃以起
    訴狀繕本之送達，作為上開債權之讓與通知。
  ㈢被告與渣打國際商業銀行股份有限公司（下稱渣打銀行）簽
    訂信用卡使用契約並申請餘額代償服務，依約被告得持用信
    用卡於特約商店簽帳消費，惟需於當期繳款截止日前清償或
    選擇以循環信用方式繳付最低應繳金額，倘被告未依約繳款
    ，應按週年利率20%計算循環利息，如未於當期繳款期限前
    繳付最低應繳金額或遲誤繳款期限者，除循環信用利息外，
    另應按月計算違約金，並依行政院金融監督管理委員會民國
    100年2月9日金管銀票字第10040000140號令，持卡人當期帳
    單應繳總金額逾1,000元者，第1、2、3期違約金收取上限分
    別為300元、400元、500元辦理。被告未依約繳款，截至95
    年11月9日止，尚積欠渣打銀行13萬5,570元（本金為128,29
    7元）及利息、違約金，渣打銀行已將上開債權讓與原告，
    並公告於報紙為債權讓與之通知，原告並以本起訴狀繕本送
    達再為債權讓與之通知。
  ㈣為此提起本訴，並聲明：如主文第1項所示。
三、被告經合法通知，沒有在言詞辯論期日到庭，也沒有提出任
    何書面陳述意見。
四、法院的判斷： 
　㈠根據本院核對原告提出的寶華銀行魔力現金卡申請書、魔力
    現金卡代償／撥款服務申請表、服務約定書、慶豐銀行及渣
    打銀行信用卡申請書、債權讓與證明書、債權讓與通知之太
    平洋日報節本等資料，可以確認原告主張的事實，可以相信
    。所以，原告請求被告應給付如主文所示之本金、利息及違
    約金，是有理由的，應予准許。
　㈡本件依民事訴訟法第389條第1項第3款規定（見附錄2），應
    由法院主動宣告原告於本判決確定前，即可依本判決命給付
    內容對被告聲請強制執行。
中　　華　　民　　國　　110 　年　　4 　　月　　29　　日
　　　            基隆簡易庭法　官　林淑鳳
以上正本係照原本作成。
對於本件判決如有不服，應於收受送達後20日內向本院提出上訴
書狀，上訴於本院合議庭，並按他造當事人之人數附具繕本。如
委任律師提起上訴者，應一併繳納上訴審裁判費。 
中　　華　　民　　國　　110 　年　　4 　　月　　29　　日
　　                        書記官　陳櫻姿

　　附錄：
1.民事訴訟法第386條
  有下列各款情形之一者，法院應以裁定駁回前條聲請，並延展
  辯論期日：
  不到場之當事人未於相當時期受合法之通知者。
  當事人之不到場，可認為係因天災或其他正當理由者。
  到場之當事人於法院應依職權調查之事項，不能為必要之證
    明者。
  到場之當事人所提出之聲明、事實或證據，未於相當時期通
    知他造者。
2.民事訴訟法第389條第1項第3款
  下列各款之判決，法院應依職權宣告假執行：
  就第427條第1項至第4項訴訟適用簡易程序所為被告敗訴之判
    決。
3.民事訴訟法第78條
  訴訟費用，由敗訴之當事人負擔。